【裁判字號】    95,易,945
【裁判日期】    951004
【裁判案由】    竊盜
【裁判全文】
臺灣臺南地方法院刑事判決               95年度易字第945號
公  訴  人  臺灣臺南地方法院檢察署檢察官
被      告  丁○○
                    （現在臺灣臺南監獄臺南分監執行中）
上列被告因竊盜案件，經檢察官提起公訴（95年度偵字第10501
號），被告就被訴事實為有罪之陳述，本院合議庭裁定由受命法
官獨任進行簡式審判程序，判決如下：
    主  文
丁○○攜帶兇器竊盜，累犯，處有期徒刑捌月，扣案之螺絲起子
壹支、鐵鎚壹支、鑰匙肆支，均沒收；又攜帶兇器竊盜未遂，累
犯，處有期徒刑肆月，扣案之螺絲起子壹支、鐵鎚壹支，均沒收
。應執行有期徒刑拾月，扣案之螺絲起子壹支、鐵鎚壹支、鑰匙
肆支，均沒收。
    事  實
一、丁○○前於民國九十四年間因公共危險案件，經法院判處有
    期徒刑三月確定，甫於九十四年十二月十五日易科罰金執行
    完畢。猶不知悔改，竟意圖為自己不法之所有，於九十五年
    七月二日凌晨一時許，在臺南縣關廟鄉○○村○○○街一三
    一號旁，試圖以其所有之鑰匙四支，開啟甲○○所有之車號
    ＶＬ─九三二五號及乙○○所有之車號六Ｗ－○四六二號自
    小客車之車門而無法得逞，遂持其所有之螺絲起子及鐵鎚各
    一支，撬開甲○○及乙○○所有之上開二部自小客車之車門
    後，進入該二部自小客車內，竊取車內之數佰元硬幣及高速
    公路回數票數張，得手後，因乙○○聽聞汽車警報器響起，
    前往上開處所查看，丁○○見狀即騎乘其所有之車號ＵＮＸ
    ─○七一號機車逃離現場，且因匆忙逃逸，致其竊得之前開
    硬幣及部分回數票遺落於不明處所。嗣於同日凌晨一時十五
    分許，丁○○騎乘上開機車，行經臺南縣關廟鄉○○村○○
    路九○七巷二號前，見丙○○所有之車號Ｄ４─六四一二號
    自小客車停放該處，又另行基於意圖為自己不法所有之犯意
    ，再持前揭螺絲起子及鐵鎚各一支，於破壞該自小客車之右
    車門鎖（毀損部分未據告訴），著手竊取車內物品而尚未得
    手之際，為警當場逮捕查獲，並扣得其所有之上開螺絲起子
    、鐵鎚各一支、鑰匙四支及所竊得之上開回數票五張（已發
    還乙○○）。
二、案經甲○○、乙○○、丙○○訴由臺南縣警察局歸仁分局報
    請臺灣臺南地方法院檢察署檢察官偵查起訴。
    理  由
一、上開事實，業據被告丁○○於警詢及偵審中坦承不諱，核與
    證人甲○○、乙○○、丙○○於警詢證述之情節相符，並有
    贓物認領保管單一紙、車籍作業系統─查詢認可資料三件、
    現場照片八張附卷可稽及被告所有之上開螺絲起子、鐵鎚各
    一支及鑰匙四支扣案可資佐證，足見被告之自白與事實相符
    ，應可採信。本案事證明確，被告犯行堪以認定，應依法論
    科。
二、查扣案之螺絲起子、鐵鎚各一支，均係鐵製之堅硬物品，全
    長分別為二十六點三公分、三十三點五公分一情，業經本院
    當庭勘驗屬實（見本院卷第四八頁），客觀上均足以危害他
    人生命、身體之安全，可供兇器使用；又攜帶兇器竊盜罪，
    只須於行竊時，有攜帶具有危險性之兇器即足，並不以攜帶
    之初，即有行兇之意圖為必要。是被告意圖為自己不法之所
    有，身上攜帶前揭兇器行竊，一次得手，一次未得手即為警
    查獲，核其所為，係犯刑法第三百二十一條第一項第三款及
    同條第二項之攜帶兇器竊盜既、未遂罪。被告前揭攜帶兇器
    竊取告訴人甲○○、乙○○所有之自小客車內財物之行為，
    係在同一地點，以一個搜括車內財物之行竊行為，同時侵害
    甲○○、乙○○二人之財產法益，應依刑法第五十五條想像
    競合犯之規定，從一重論以攜帶兇器竊盜既遂罪處斷，公訴
    意旨認係構成接續犯，容有未洽，附此敘明。又公訴意旨雖
    認被告當日在臺南縣關廟鄉○○村○○○街一三一號旁、同
    鄉○○村○○路九○七巷二號前，分別所為之二次竊盜行為
    ，其地點相近、時間密接，均係侵害他人之財產法益，應構
    成接續犯等語，惟按接續犯係指行為人主觀上，只出於單一
    犯意，著手實行單一行為，該行為分數個舉動接續進行，各
    舉動間，在時間、空間上有密切之關係，持續侵害同一法益
    ，以實現一個犯罪構成要件，只成立一罪而言。查本件被告
    先後二次加重竊盜犯行之時間雖相隔不到半小時，犯罪手段
    也相同，然該二次之行竊地點雖同鄉，但不同村、路，相距
    有十五分鐘騎車路程，尚難認為相近，且被告於本院審理時
    供稱：「（問：先前在關廟鄉○○○街一三一號已經偷了二
    部自小客車內之財物，為何十五分鐘後，又再到關廟鄉○○
    路九○七巷二號前，行竊另部自小客車內之財物？）剛好從
    那邊經過，臨時起意又再偷」等語（見本院卷第四九頁），
    顯見被告前後二次竊取車內財物之行為，並非出於單一犯意
    ，而被告此二次竊盜行為，所侵害者又係不同之財產法益，
    應不符合前揭所述「接續犯」之成立要件，是則被告所犯上
    開攜帶兇器竊盜既、未遂犯行，犯意各別，行為不同，應分
    論併罰。再查被告有如事實欄所載之前案科刑及執行紀錄，
    有卷附臺灣高等法院被告前案紀錄表可按，其受有期徒刑之
    執行完畢，五年以內故意再犯本件有期徒刑以上之罪，為累
    犯，應依刑法第四十七條第一項之規定加重其刑。又被告已
    著手竊取丙○○所有之自小客車內之財物，但未得手既為警
    逮捕，為未遂犯，爰依刑法第二十五條第二項之規定，減輕
    其刑，其所為此部分竊盜犯行，應依刑法第七十一條規定先
    加後減之。爰審酌被告不思正途，隨意竊取他人財物，毫無
    尊重他人所有物之體認，欠缺法紀觀念，及其犯罪目的、手
    段、犯罪後坦承犯行等一切情狀，各量處如主文所示之刑，
    並定其應執行之刑。另扣案之螺絲起子、鐵鎚各一支及鑰匙
    四支，均係被告所有供犯罪所用之物，業據被告供明在卷（
    見本院卷第四七頁），爰依刑法第三十八條第一項第二款之
    規定宣告沒收。至扣案之棉質手套一雙，係被告平時工作所
    用之物，與本案犯罪並無關連，自無庸宣告沒收，併此敘明
    。
據上論斷，應依刑事訴訟法第二百七十三條之一第一項、第二百
九十九條第一項前段，刑法第三百二十一條第一項第三款、第三
百二十一條第二項、第五十一條第五款、第五十五條、第四十七
條第一項、第二十五條第二項、第三十八條第一項第二款，判決
如主文。
本案經檢察官戊○○到庭執行職務。
中    華    民    國    95    年    10    月    4     日
                  刑事第七庭    法  官  林欣玲
以上正本證明與原本無異。
如不服本判決，應於判決送達後10日內，向本院提出上訴狀。
                                書記官  鄭佩玉
中    華    民    國    95    年    10    月    4     日
附錄本案論罪科刑法條全文：
刑法第321條
犯竊盜罪而有左列情形之一者，處 6 月以上、 5 年以下有期徒
刑：
一  於夜間侵入住宅或有人居住之建築物、船艦或隱匿其內而犯
    之者。
二  毀越門扇、牆垣或其他安全設備而犯之者。
三  攜帶兇器而犯之者。
四  結夥三人以上而犯之者。
五  乘火災、水災或其他災害之際而犯之者。
六  在車站或埠頭而犯之者。
前項之未遂犯罰之。


司法院資訊處製作；財團法人民間司法改革基金會備份。
